---
title: "Análise dos gastos dos deputados"
author: "João Victor Barroso Mafra"
date: "17 de julho de 2016"
output: html_document
---


```{r}
library(dplyr, warn.conflicts = FALSE)
library(ggplot2)
library(knitr)
theme_set(theme_bw())
```


```{r}

#Carregando os arquivos dos gastos e das cotas por estado

ler_gastos <- function(arquivo){
  require("dplyr", warn.conflicts = FALSE)
  
  gastos = read.csv(arquivo, stringsAsFactors = FALSE, encoding='UTF-8')
  return(gastos)
}

gastos <- ler_gastos("dados/ano-atual.csv")
gastos = gastos %>% 
    mutate_each(funs(as.factor), sgPartido, sgUF, txNomeParlamentar, indTipoDocumento)


gastos <- gastos %>% select (1, 5, 6, 15, 23)

names(gastos) <- c("Partido", "Nome", "UF", "Tipo_despesa", "Valor_liquido")

bancada <- ler_gastos("dados/bancada.csv")
```


## Como são as distribuições dos gastos por partido?

Aqui estamos interessados em saber como se comportam os gastos analisando cada partido. Partidos maiores são realmente os que mais gastam? Há uma diferença muita grande entre gastos de cada partido? Interessante perceber que aqui, faremos uma média do gasto de todos deputados dos principais partidos, com o objetivo de manter a proporção. Analisando dados brutos, temos que o PMDB é o partido que mais gasta pelo óbvio motivo de ter mais deputados na bancada

```{r}
#agrupa_estado <- gastos %>% group_by(UF, Cota) %>% summarise(media = sum(Valor_liquido))

agrupa_partido <- gastos %>% group_by(Partido) %>% summarise(total = sum(Valor_liquido))


partidos <- merge(agrupa_partido, bancada)


ggplot(partidos, aes(x= Partido, y = total/Numero), colour = Partido) + geom_bar(stat = "identity") + coord_flip() + ylab("Média de gasto por deputado") + xlab("Partido")


```