---
title: "An?lise dos gastos dos deputados paraibanos"
date: "8 de julho de 2016"
output: html_document
---

```{r}
library(dplyr, warn.conflicts = FALSE)
library(ggplot2)
library(knitr)
theme_set(theme_bw())
```


Como os deputados paraibanos gastam sua cota para exerc?cio da atividade parlamentar?

Aqui os dados s?o carregadas e filtrados para considerar apenas deputados do estado da Para?ba. Al?m disso, apenas algumas vari?veis ser?o levadas em conta: PARTIDO (Partido), NOME DO DEPUTADO (Nome), ESTADO(UF), TIPO DE DESPESA (Descricao) e VALOR L?QUIDO (Valor_liquido), ou seja, aquilo que foi de fato debitado da conta do deputado.


```{r}

ler_gastos <- function(arquivo = "dados/ano-atual.csv"){
  
  
  #' L? um csv criado a partir dos dados de gastos dos deputados da 
  #' C?mara e seta os tipos de colunas mais convenientemente. 
  #' Vers?o sem readr, para m?quinas onde n?o ? poss?vel instalar esse pacote. 
  #' ? um pouco mais lenta que a com readr.
  require("dplyr", warn.conflicts = FALSE)
  
  gastos = read.csv(arquivo, stringsAsFactors = FALSE, encoding='UTF-8')
  gastos = gastos %>% 
    mutate_each(funs(as.factor), sgPartido, sgUF, txNomeParlamentar, indTipoDocumento)
  return(gastos)
}

gastos <- ler_gastos()


gastos <- gastos %>% select (1, 5, 6, 15, 23)

names(gastos) <- c("Partido", "Nome", "UF", "Tipo", "Valor")

gastos_pb <- gastos %>% filter (UF == "PB")

```


## Centralidade, extremos, concentra??o e simetria.

Aqui ? analisado o resumo de todas as despesas (valor l?quido) feitas pelos deputados, ainda n?o levando em conta seu tipo (Podemos ter gastos diferentes para uma mesma categoria como TELEFONIA, por exemplo). O principal objetivo dessa an?lise foi verificar algo um tanto quanto estranho, que ? a exist?ncia de observa??es cujo o valor da despesa ? negativo. Isso acontece para situa??es de emiss?o de bilhetes a?reos, significando que o referido bilhete ? um bilhete de compensa??o, pois compensa um outro bilhete emitido e n?o utilizado pelo deputado.


```{r}

summary(gastos_pb $ Valor)


```


Agora, vamos focar em observar os gastos de cada deputado no geral, somando todas as suas despesas. Inicialmente, observando o resumo, temos que o deputado que mais gastou durante o per?odo observado gastou aproximadamente R$ 242 700, enquanto o m?nimo foi aproximadamente R$ 41 880. 25% dos deputados gastaram aproximadamente R$ 124 700 ou menos e 75% gastaram R$ 206 100 ou menos. 


```{r}
agrupa_nome = gastos_pb %>% 
  group_by(Nome) %>% 
  summarise(total_gasto = sum(Valor))

summary(agrupa_nome$total_gasto)
```


Gerando um gr?fico de barras para observar melhor tais extremos, vemos que Pedro Cunha Lima foi o deputado que menos gastou (aproximadamente $ 41 900) e R?mulo Gouveia o deputado que mais gastou (Aproximadamente $ 242 654) . Um ponto surpreendente not?vel ? a diferen?a exorbitante de gastos de Pedro para os demais deputados. O mais indicado para um analista de dados seria pesquisar algo sobre o ponto estranho a fim de encontrar uma raz?o. Na verdade, Pedro Cunha Lima se afastou do cargo no fim do ano passado para terminar o seu mestrado, o que explica esse pequeno valor gasto. Seu substituto, Marcondes Gadelha, inclusive, ? o segundo que menos gastou.


Os deputados gastam em m?dia, R$ 162 900, e a mediana ? aproximadamente R$ 168 400, valores n?o t?o distantes quando leva-se em conta a ordem de grandeza dos valores envolvidos. O mesmo gr?fico mostra essas linhas, com a m?dia em vermelho e a mediana em azul.


```{r}
ggplot(agrupa_nome, aes(x= Nome, y = total_gasto)) + geom_bar(stat = "summary", fun.y = "mean") + theme(axis.text.x = element_text(angle = 45, hjust = 1), panel.background=element_blank()) + xlab("Nome do deputado") + ylab("Total Gasto") + 
  
geom_abline(intercept = mean(agrupa_nome$total_gasto), slope = 5, colour = "red") + 
  
  geom_abline(intercept = median(agrupa_nome$total_gasto), slope = 5, colour = "blue")
```


Agora, temos um gr?fico de dispers?o com a distribui?ao dos deputados e seus gastos. Os parlamentares est?o bem espalhados pelo gr?fico, mas podemos notar que o maior ponto de concentra??o ? entre os valores gastos de 150 000 e 200 000, onde temos cinco deputados. Outra forma de observar isso ? atrav?s de um histograma, onde concluimos a exist?ncia de uma classe modal, ou seja, onde aparecem mais ocorr?ncias, que ? exatamente o intervalo citado anteriormente (Entre 150 mil e 200 mil)


```{r}
ggplot(data = agrupa_nome) +
  geom_point(mapping = aes(x = Nome, 
                           y = total_gasto), 
             alpha = 0.9) + coord_flip()

ggplot(agrupa_nome) + 
  geom_histogram(mapping = aes(x = total_gasto), 
                 fill = "white", 
                 colour = "black",
                 breaks = c(0, 50000, 100000, 150000, 200000, 250000)) + xlab("Total gasto") + ylab("N?mero de deputados")

```

Esse gr?fico boxplot tamb?m ajuda a tirar algumas conclus?es dos dados, principalmente a respeito de simetria e concentra??o. 

Os dados s?o poucos assim?tricos, j? que mediana divide o ret?ngulo praticamente pela metade. Aproximadamente metade dos deputados gasta entre 124 mil e 206 mil, que s?o os pontos observados exatamente dentro do ret?ngulo. 

```{r}

ggplot(agrupa_nome, mapping = aes(x = 1, y = total_gasto)) + geom_boxplot() + geom_point(position=position_dodge(width=0.75) ) + labs(x='', y='Valor gasto')
```


## COM O QUE NOSSOS DEPUTADOS MAIS GASTAM?

Vamos fazer um agrupamento agora por tipo de despesa e somar os seus respectivos valores l?quidos a fim de responder em que os nossos deputados mais gastam recursos com sua cota. Com sobras, a despesa com Divulga??o da atividade parlamentar ? a vencedora, com um total gasto de aproximadamente R$ 951 170. Em segundo lugar, temos a Emiss?o de Bilhete A?reo. Despesas com servi?o de t?xi, ped?gio e estacionamento v?m em ?ltimo lugar. Ao todo, foram gastos apenas R$ 658.98 nesse tipo de despesa.


```{r}
agrupa_categoria = gastos_pb %>% 
  group_by(Tipo) %>% 
  summarise(total_gasto = sum(Valor))

ggplot(agrupa_categoria, aes(x= Tipo, y = total_gasto)) + geom_bar(stat = "identity") + coord_flip() + ylab("Total gasto") + xlab("Tipo de despesa")

```


## QUAIS OS TIPOS DE DESPESAS QUE MAIS VARIAM?

As despesas com Divulga??o da atividade parlamentar s?o as que mais variam, possuindo um desvio padr?o aproximado de 5026. Consultorias, Pesquisas e Trabalhos T?cnicos ? o segundo tipo de despesa que mais varia. A emiss?o de bilhetes a?reos, que ? o servi?o mais solicitado e o segundo com o qual os deputados mais gastam, apresenta pouca varia??o.

```{r}
agrupa_categoria = gastos_pb %>% 
  group_by(Tipo) %>% 
  summarise(desvio_padrao = sd(Valor))

ggplot(agrupa_categoria, aes(x= Tipo, y = desvio_padrao)) + geom_bar(stat = "identity") + coord_flip() + ylab("Desvio") + xlab("Tipo de despesa")


```


Observando com mais cuidado o tipo de despesa com maior varia??o de despesa (DIVULGA??O DA ATIVIDADE PARLAMENTAR), pode-se notar que temos uma enorme varia??o de valores nessa categoria realmente. O valor m?nimo observado em uma despesa foi de "apenas" R$ 334,30, e o maior valor chega a ultrapassar os R$ 41 000. O deputado Benjamin Maranh?o, por exemplo, detentor da maior despesa da categoria citado agora a pouco, possui despesas do mesmo tipo que est?o na casa dos R$ 500.


```{r}

atividade_parlamentar <- gastos_pb %>% filter(Tipo == "DIVULGAÇÃO DA ATIVIDADE PARLAMENTAR.")

summary(atividade_parlamentar$Valor)

ggplot(atividade_parlamentar, aes(x = Nome, y = atividade_parlamentar$Valor)) + geom_point() + coord_flip()  + ylab("Valor gasto com divulgação da atividade parlamentar") + xlab("Deputado")


```

