---
title: "Inferência"
author: "João Victor Barroso Mafra"
date: "9 de setembro de 2016"
output: html_document
---

```{r}
knitr::opts_chunk$set(echo = TRUE)
library(ggplot2)
library(GGally)
library(dplyr)
library(resample)
theme_set(theme_bw())
```


# PERGUNTA 1:

Foi escolhido a trilogia de "O poderoso chefão" para realizar a análise. 

Godfather, The (1972) - Temos uma amostra de 210 avaliações.
Godfather: Part II, The (1974) - Temos uma amostra de 140 avaliações.
Godfather: Part III, The (1990) - Temos uma amostra de 54 avaliações.

Nosso objetivo inicial é analisar a média das avaliações dessas amostras e assim inferir qual dos episódios foi o melhor avaliado pela audiência. Depois, analisaremos a variância dessas notas a fim de observar em qual filme houve uma maior variação nas avaliações.

Inicialmente, vamos observar uma resumo das avaliações de cada filme. Levando em conta apenas os dados amostrais, os dois primeiros filmes são os melhores avaliados em termos de média/mediana, enquanto o terceiro está bem abaixo.

Podemos observar isso também a partir de um histograma. Os dois primeiros filmes possuem bem mais notas máximas que o terceiro.

```{r}
ler_dados <- function(arquivo){
  
  
  #' L? um csv criado a partir dos dados de gastos dos deputados da 
  #' C?mara e seta os tipos de colunas mais convenientemente. 
  #' Vers?o sem readr, para m?quinas onde n?o ? poss?vel instalar esse pacote. 
  #' ? um pouco mais lenta que a com readr.
  require("dplyr", warn.conflicts = FALSE)
  
  dados = read.csv(arquivo, stringsAsFactors = FALSE, encoding='UTF-8')
  return(dados)
}

allFilmes = ler_dados("../dados/movies.csv")
ratings = ler_dados("../dados/ratings.csv")
ratings = ratings %>% select (2, 3)
allFilmes = merge(allFilmes, ratings)

movies_genres =  allFilmes %>%
    rowwise() %>%
    mutate(num_genres = length(unlist(strsplit(genres, '[|]'))))

movies_genres = movies_genres %>% group_by(title, num_genres) %>% summarise(media = mean(rating))

poderosoChefao1 = allFilmes %>% filter(title == "Godfather, The (1972)")
poderosoChefao2 = allFilmes %>% filter(title == "Godfather: Part II, The (1974)")
poderosoChefao3 = allFilmes %>% filter(title == "Godfather: Part III, The (1990)")

summary(poderosoChefao1$rating)
summary(poderosoChefao2$rating)
summary(poderosoChefao3$rating)


```




```{r}

poderosoChefao1 %>% ggplot(aes(rating)) + geom_histogram() + xlab("Rating (Poderoso Chefão 1)") + ylab("Número de avaliações")

poderosoChefao2 %>% ggplot(aes(rating)) + geom_histogram() + xlab("Rating (Poderoso Chefão 2)") + ylab("Número de avaliações")

poderosoChefao3 %>% ggplot(aes(rating)) + geom_histogram() + xlab("Rating (Poderoso Chefão 3)") + ylab("Número de avaliações")


```


A partir das médias das amostras citadas anteriormente, podemos tentar inferir algo sobre a verdadeira média das avaliações de cada filme, ou seja, a opinião da audiência sobre os mesmos. Utilizando um nível de confiança de 95%, vamos encontrar um intervalo de confiança para a média real das avaliações.

Se colhermos n amostras de mesmo tamanho e calcularmos o intervalo de confiança para cada uma delas, espera-se que em 95% dos casos esse intervalo calculado contenha a verdadeira média.

Abaixo temos o resultado e um gráfico para melhor analisá-los. Os dois primeiros filmes receberam as melhores avaliações. Os intervalos para os dois se interceptam, mas mesmo assim podemos notar uma certa superioridade do filme 1 (com rating médio entre 4.26 e 2.49), que possui um intervalo menor (erro menor) por termos uma amostra maior de avaliações.

O filme 3 está bem abaixo dos outros dois. Seu rating médio encontra-se entre 2.93 e 3.54, (um maior intervalo de confiança, com um maior erro, devido a um menor número de amostras).

```{r}

b = bootstrap(poderosoChefao1, mean(rating), R = 10000)
mean.filme_1 = CI.bca(b, probs = c(.025, .975))
print ("Intervalo de confiança para média - O Poderoso Chefão 1")
mean.filme_1


b = bootstrap(poderosoChefao2, mean(rating), R = 10000)
mean.filme_2 = CI.bca(b, probs = c(.025, .975))
print ("Intervalo de confiança para média - O Poderoso Chefão 2")
mean.filme_2

b = bootstrap(poderosoChefao3, mean(rating), R = 10000)
mean.filme_3 = CI.bca(b, probs = c(.025, .975))
print ("Intervalo de confiança para média - O Poderoso Chefão 3")
mean.filme_3

df = data.frame(rbind(mean.filme_1, 
                      mean.filme_2,
                      mean.filme_3))

df$title = row.names(df)

df[1,3] = "O Poderoso Chefão 1"
df[2,3] = "O Poderoso Chefão 2"
df[3,3] = "O Poderoso Chefão 3"


df %>% 
  ggplot(aes(x = title, ymin = X2.5., ymax = X97.5.)) + 
  geom_errorbar(width = .2) + xlab("Título") + ylab("Intervalo de confiança para a média das avaliações (Confiança 95%)")

```


Vamos usar o mesmo princípio para observar a variância das avaliações com o objetivo de verificar em qual filme houve uma maior variação nas notas.

Os três intervalos de confiança se interceptam em algum ponto, impedindo conclusões totalmente precisas. Apesar disso, pela imagem podemos ver que o filme 3 foi aquele que sofreu uma maior variação nas avaliações atribuídas. Os filmes 1 e 2 apresentaram resultados próximos assim como na média, com uma interseção considerável entre seus intervalos. 


```{r}

b = bootstrap(poderosoChefao1, var(rating), R = 10000)
var.filme_1 = CI.bca(b, probs = c(.025, .975))
print ("Intervalo de confiança para  - O Poderoso Chefão 1")
var.filme_1


b = bootstrap(poderosoChefao2, var(rating), R = 10000)
var.filme_2 = CI.bca(b, probs = c(.025, .975))
print ("Intervalo de confiança - O Poderoso Chefão 2")
var.filme_2

b = bootstrap(poderosoChefao3, var(rating), R = 10000)
var.filme_3 = CI.bca(b, probs = c(.025, .975))
print ("Intervalo de confiança - O Poderoso Chefão 3")
var.filme_3

df2 = data.frame(rbind(var.filme_1, 
                      var.filme_2,
                      var.filme_3))

df2$title = row.names(df)

df2[1,3] = "O Poderoso Chefão 1"
df2[2,3] = "O Poderoso Chefão 2"
df2[3,3] = "O Poderoso Chefão 3"


df2 %>% 
  ggplot(aes(x = title, ymin = X2.5., ymax = X97.5.)) + 
  geom_errorbar(width = .2) + xlab("Título") + ylab("Intervalo de confiança para variância das avaliações (Confiança 95%)")


```


# PERGUNTA 2

```{r}
ggplot(movies_genres, aes(x= media, y = num_genres)) + geom_point() + xlab("Media") + ylab("Numero Generos")




```
